臺灣屏東地方法院民事裁定
111年度聲再字第1號
再審聲請人  張文宗  

再審相對人  屏東縣潮州地政事務所

法定代理人  蘇文俊  
上列當事人間請求損害賠償事件，再審聲請人對於中華民國110
年12月2日本院110年度國再微字第3號確定裁定，聲請再審，本
院裁定如下：
    主  文
再審之聲請駁回。
再審程序費用新臺幣壹仟元由再審聲請人負擔。
    理  由
一、再審之訴，應於30日之不變期間內提起；前項期間，自判決
    確定時起算，民事訴訟法第500條第1項、第2項前段分別定
    有明文。又裁定已經確定，而有第496條第1項或第497條之
    情形者，得準用再審程序之規定，聲請再審，民事訴訟法第
    507條亦設有明文。經查，再審聲請人對於本院110年度國再
    微字第2號確定判決，提起再審之訴，經本院於民國110年12
    月2日以110年度國再微字第3號裁定駁回其再審之訴確定，
    再審聲請人於110年12月22日具狀聲請本件再審，尚未逾30
    日之不變期間，合先敘明。
二、再審聲請意旨如附件之「民事聲請再審狀」所載。
三、裁定已經確定，而有民事訴訟法第496條第1項或第497條之
    情形者，得準用關於再審之訴之規定，聲請再審，同法第50
    7條定有明文。又再審之訴，法院認無再審理由，判決駁回
    後，不得以同一事由，對於原確定判決或駁回再審之訴之確
    定判決，更行提起再審之訴，民事訴訟法第498條之1定有明
    文，對於確定裁定聲請再審，依民事訴訟法第507條準用之
    。蓋依民事訴訟法第498條之1立法意旨以觀，再審之目的，
    原在匡正確定終局判決之不當，以保障當事人之權益，為避
    免當事人以同一事由對於原確定判決或駁回再審之訴之確定
    判決，一再提起再審之訴，致浪費司法資源，自應限制當事
    人以同一事由而重複提起再審之訴。而對確定裁定聲請再審
    ，既不涉判決之形式，民事訴訟法亦未規定應以「判決」之
    方式為之，依民事訴訟法第220條規定，自應以裁定行之（
    最高法院97年度台聲字第366號裁定意旨參照）。
四、經查，再審聲請人本件主張固如附件之「民事聲請再審狀」
    所載，然此迭經上開確定裁定於理由內闡述綦詳，足認前開
    確定裁定業已充分審酌，惟再審聲請人復以同一理由對該確
    定裁定聲請再審，是其係以同一理由提起再審之訴，有違民
    事訴訟法第436條之31規定，自非適法。再參以再審聲請人
    僅泛稱該確定裁定有民事訴訟法第496條第1項第1款所定「
    適用法規顯有錯誤」之再審事由，惟未再具體表明新理由敘
    明原確定裁定有何適用法規顯然不合於法律規定，或與司法
    院現尚有效之大法官解釋顯然違反，或消極不適用法規，顯
    然影響裁判等情。揆諸前開說明，尚難認上開確定裁定有適
    用法規顯有錯誤之再審事由可言。從而，再審聲請人以此指
    摘該確定裁定不當，求予廢棄，為無理由，應予駁回。
五、據上論結，本件再審之聲請為無理由，依民事訴訟法第507
    條、第502條第2項、第436條之19第1項、第95條、第78條，
    裁定如主文。
中　　華　　民　　國　　111 　年　　5 　　月　　10　　日
                  民事第三庭  審判長法　官　陳怡先
　　　　　　　　　
　　　　　　　　　                  法  官  林政斌
　　　　　　　　　
　　　　　　　　　                  法  官  劉子健
正本係照原本作成。
本裁定不得抗告。　　　　　　　　　
中　　華　　民　　國　　111 　年　　5 　　月　　10　　日
                                    書記官  賀燕花